臺灣板橋地方法院交通事件裁定       100年度交聲字第3990號
原處分機關  交通部公路總局臺北區監理所
異  議  人
即受處分人  華邑數位設計有限公司
代  表  人  曾源興
上列異議人即受處分人因違反道路交通管理處罰條例案件，對於
交通部公路總局臺北區監理所於民國100 年11月4 日以北監自裁
字第裁40-CG0000000號違反道路交通管理事件裁決書所為之處分
，聲明異議，本院裁定如下：
        主  文
異議駁回。
        理  由
一、原處分意旨略以：異議人即受處分人華邑數位設計有限公司
    所有之車牌號碼L4-1331 號自用小客車（下稱本件汽車），
    於民國100 年8 月1 日15時21分許，在新北市五股區○○○
    路0.8 公里處時，因有駕駛人行車速度超過規定之最高時速
    60公里以上之違規事實，經新北市政府警察局交通大隊警員
    照相採證逕行舉發。嗣異議人於應到案日期前提出申訴，並
    陳明應歸責駕駛人林彰順，原處分機關交通部公路總局臺北
    區監理所遂於100 年11月4 日以北監自裁字第裁40-CG00000
    00號違反道路交通管理事件裁決書，僅依道路交通管理處罰
    條例第43條第4 項前段規定，對本件汽車所有人即異議人裁
    處吊扣汽車牌照3 個月。
二、異議意旨略以：本件汽車於100 年7 月28日交予黑手汽車商
    行修理廠負責人林彰順維修，於100 年8 月1 日18時20分始
    交還予異議人，因維修項目中有「高速行駛後機油燈會亮起
    」乙項，所以於交車前實施道路測試，方造成違規超速。本
    件並非車主自己開車，且駕車人員已有罰鍰、道安講習及記
    點等處罰，故應不須再對車主作處罰。另違規地點並無固定
    式照相採證之超速照相，如果警方不躲起偷照相，而正正當
    當採證，駕駛人會花費一點時間到高速公路測試，不會有短
    暫加速遭違規照相之違規行為，爰依法聲明異議云云。
三、經查：
（一）按汽車駕駛人，駕駛汽車有行車速度超過規定之最高時速
      60公里以上，處新臺幣6 千元以上2 萬4 千元以下罰鍰，
      道路交通管理處罰條例第43條第1 項第2 款定有明文；又
      汽車駕駛人有第43條第1 項第2 款行為者，並吊扣該汽車
      牌照3 個月，同條例第43條第4 項前段亦有規定。
（二）查異議人就駕駛人林彰順於前揭時地確有駕駛本件汽車，
      在限速時速50公里路段，以時速120 公里速度行駛，超速
      70公里之違規行為並不爭執，且有本件舉發通知單及採證
      照片各1 件可資佐證，已可認定本件汽車確有駕駛人行車
      速度超過規定最高時速60公里以上之違規事實無訛。
（三）至異議人雖仍以前詞置辯，惟汽車駕駛人既已該當行車速
      度超過規定之最高時速60公里以上之違規情事，且道路交
      通管理處罰條例第43條第4 項復明定尚應對汽車所有人裁
      處吊扣牌照之處罰，是無論汽車駕駛人與汽車所有人是否
      同一，均難認可單純對駕駛人為裁罰即已足。況本件汽車
      乃異議人自願交付予林彰順維修及駕駛測試者，自應可歸
      責於異議人無疑。另查本件違規地點前方至少100 公尺處
      之路邊設置有「時速限速50公里」及「前有測速照相」之
      警示標誌，有新北市政府警察局100 年11月28日北警交字
      第1001707224號函附現場照片2 張在卷可參，足徵本件已
      依道路交通處罰條例第7 條之2 第3 項規定，於一般道路
      至少於100 公尺前予以明顯標示，自難執此認原處分有何
      違法或不當之處。
四、綜上所述，異議人所辯尚無可採，本件汽車駕駛人既有違反
    道路交通管理處罰條例第43條第1 項第2 款之違規行為，故
    原處分機關依同條例第43條第4 項前段規定，對異議人裁處
    吊扣本件汽車牌照3 個月，於法核無違誤，本件異議為無理
    由，應予駁回。
據上論斷，應依道路交通事件處理辦法第18條，裁定如主文。
中    華    民    國   100    年    11    月    30    日
                  刑事第八庭  法  官  張 兆 光
上列正本證明與原本無異。
如不服本裁定，應於裁定送達後五日內敘明抗告理由，向本院提
出抗告狀。
                              書記官  曹 秋 冬
中    華    民    國   100    年    11    月    30    日